# 合并内部抵销的土增税

提问人：vienne007 时间：2021-01-19 14:47:00
证监 会《会《 监 管管 规则 适适用指引用指引 —— 会会 计类 第第 1 号》号》（（ 2020 年年 11 月月 13 日日））
集团内转让房地产缴纳的土地增值税，内部交易未实现损益已被抵销
“集团内公司缴纳的土地增值税也不应确认为当期损益，而应在合并资产负债表中将其作为一项资产列示；”
这里“作为一项资产列示”，是”其他非流动资产“、”其他流动资产“科目吗
谢谢！

回答人：chenyiwei
是。此处区分流动/非流动的标准是对应的房地产对外（合并范围以外）再次转让的预计时间距离资产负债表日是否不超过一年。这类资产在性质上类似于递延所得税资产。